Data & Analytics Consultant - Analytics Engineer

ÁLVARO SÁEZ SÁNCHEZ

Acerca de mí

Estudiante de Administración y Dirección de Empresas especializado en marketing y analítica digital.

Intereses: innovación, conocimiento, aprendizaje, tecnificación, trabajo en equipo y soluciones /objetivos controlando el proceso completo del dato.

Idiomas: Español, Inglés





+34 665 468 121



Madrid, Spain | Remote



alvarosaezsanchez@gmail.com



in/álvaro-sáez-analítica-digital/



github.com/alvaro-saez

Experiencia Profesional

Enero 2018 - Actualidad Analytics Engineer - Data & Analytics Consultant | BMIND

Consultoría Digital MarTech y AdTech orientada a grandes cuentas EVOLUCIÓN:

- Analytics Engineer Lead (actualidad)
- Sr. Data & Tech Consultant
- Jr. Data & Tech Consultant
- Prácticas Data & Tech Consultant

Definición, Implementación y Explotación del stack tecnológico adecuado para cada cliente (Google, Adobe, Tealium, Salesforce ...), con objetivos de Activación del dato, Analítica, Optimización y Personalización de la experiencia del usuario.

Septiembre 2016 – Agosto 2017 Ventas y Marketing | ROCHE

Trabajo junto al Product Manager de un producto innovador para la Artritis Reumatoide. Interacción de proveedores; Colaboración con la fuerza de ventas; Tratamiento y análisis de datos; Presentación de resultados: Planificación de eventos.

Abril 2015 - Octubre 2015 Prácticas Marketing Digital | SERPROCOL S.A.

Colaboración en el plan comercial y plan de publicidad de la marca; Análisis y desarrollo de la estrategia de posicionamiento en buscadores; Supervisión de los soportes digitales; Análisis de resultados de ventas; Identificación de tendencias de mercado.

> Febrero 2013 – Mayo 2013 Prácticas RRHH | MANPOWER

En el ámbito de trabajo temporal y de selección realizando entrevistas presenciales y telefónicas, criba curricular, elaboración y búsqueda de perfiles en bolsas de empleo, prospección, ...

Educación

Septiembre 2021 - Mayo 2022 IRONHACK - Data Science, Data Analytics Bootcamp

- Python, SQL.
- Adquisición, limpieza, tratamiento, modelado, visualización y reporte de Datos.
- APIs, Web Scraping, ETL Pipelines, Machine Learning.
- Herramientas de BI (Tableau, Power Bi, Data Studio).
- Estadística Descriptiva e Inferencial.

Septiembre 2017 - Diciembre 2018 IEBS, Business School

Master (executive) en Marketing Digital, Analítica Web y UX

Septiembre 2017 - Febrero 2018 **MSL Formación**

Programa Superior de Analítica Web

Octubre 2014 - Julio 2015 ESIC, Business & Marketing School

Master en Gestión Comercial y Dirección de Marketing

Septiembre 2009 – Febrero 2014 Universidad Complutense de Madrid

Grado en Administración y Dirección de empresas

Tecnologías

LENGUAJES:

- HTML, CSS, JS (aplicado a Capa

- Python

de Datos)

- Shell (Git & GitHub)

- SQL

GOOGLE STACK

- Google Analytics

- Google Tag Manager

- Optimize

- Data Studio

- Firebase

- BigQuery

TEALIUM:

- Tealium IQ

- Tealium Event Stream

- realium Event Stream

- Tealium Audience Stream

- Tealium Predict

OTROS:

- Adobe Analytics, Target

- Tableau, Power BI

- Salesforce DMP

- Microsoft Office

- Jira, Wrike

.

- Wordpress